【裁判字號】    88,交自更,14
【裁判日期】    890316
【裁判案由】    過失傷害
【裁判全文】
~w2z2;臺灣臺南地方法院刑事判決~w1z1;            八十八年度交自更字第一四號
    自  訴  人  甲○○
    被      告  乙○○
右列被告因過失傷害案件，經自訴人提起自訴，為本院裁定駁回，自訴不服提起上訴
，嗣經台灣高等法院台南分院裁定發回，本院判決如左：
    主  文
乙○○因過失傷害人，處拘役伍拾玖日，如易科罰金，以佰元折算壹日。
    事  實
一、乙○○於民國八十八年三月十六日上午八時四十分許，駕駛車牌號碼ＣＮ－０六
    七八號自用小客車，於下班返家途中，途經台南市○○路○段，應注意車前狀況
    ，並隨時採取必要之安全措施，且按當時客觀狀況，尚無不能注意之情形，乃竟
    疏於注意，自後追撞同方向在前乘騎腳踏車之甲○○，甲○○倒地，受有鼻中腩
    彎曲及鼻骨折、左顴骨骨折及下眼臉傷等傷害。
二、案經自訴人提起自訴。
    理  由
一、認定犯罪事實所憑之證據，並不以直接證據為限，即綜合各種間接證據，本於推
    理作用，為其認定犯罪事實之基礎，仍非法所不許。二十七年滬上字第六四號著
    有判例。
二、訊據被告矢口否認右揭駕車肇事撞傷自訴人之犯行，並辯稱：「伊開車經過該處
    ，看見一位老先生倒在路邊，就急忙將老先生送奇美醫院急救，守衛要做筆錄，
    但老先生說不要，我只是好心將他送醫」云云。惟查右揭事實，迭據自訴人指訴
    綦詳，而被害人即自訴人確因本件車禍受傷，復有診斷證明書影本在卷可按。次
    查被告曾於案發之初，倍同其母親，在台南市安南區調解委員會同意賠償自訴人
    新台幣一萬五千元等情，業據被告供述明確。而本院審理期日，曾多次為雙方斡
    旋和解以息事寧人，而被告在庭之態度總是讓人覺得斤斤計較，苟無駕車肇事致
    自訴人受傷，何以同意賠償？又被告送自訴人到奇美醫院急時之所以未制作筆錄
    ，是因當時情況緊急，自訴人自認保命要緊，所以未要求制作筆錄。綜上各情觀
    之，本案雖無直接證據證明被告之犯行，但綜合各種間接證據，本於推理作用，
    自可認被告當時有駕駛上開自用小客車，在上揭時、地撞傷自訴人之事實。按駕
    駛人應注意車前狀況，並隨時採取必要之安全措施，道路交通安全規則第九十四
    條第三項定有明文。被告駕車行經上開肇事路段時，自應注意依上述道路交通安
    全規則之規定行車，以策安全，且依當時之天候、路況等觀客情況，尚無不能注
    意之情形，乃被告竟疏於注意車前狀況，並隨時採取必要之安全措施，以致肇事
    ，被告之行為自應認為有過失。而其過失行為與被害人受傷間有相當因果關係，
    事證已臻明確，被告所辯，顯係卸責之詞，不足採信，其犯行堪以認定。
三、核被告所為，係犯刑法第二百八十四條第一項前段之過失傷害罪。本院審酌被告
    之品性、犯罪情節、犯罪所生危害及犯罪後始終未與被害人達成和解賠償其損害
    等一切情狀，量處如主文所示之刑，並諭知易科罰金之折算標準，以資懲儆。
四、據上論斷，應依刑事訴訟法第三百四十三條、第二百九十九條第一項前段，刑法
    第二百八十四條第一項前段、第四十一條，罰金罰鍰提高標準條例第一條前段、
    第二條，判決如主文。
中    華    民    國      八十九      年      三      月      十六      日
                                臺灣臺南地方法院交通法庭
                                        法  官  王  立  村
右正本證明與原本無異。
如不服本判決，應於判決送達後十日內向本院提出上訴狀( 應附繕本 )。
                                        書記官  林  木  村
中    華    民    國      八十九      年      三      月      十七      日
附錄本案論罪科刑法條全文
刑法第二百八十四條第一項：
因過失傷害人者，處六月以下有期徒刑、拘役或五百元以下罰金，致重傷者，處一年
以下有期徒刑、拘役或五百元以下罰金。


司法院資訊處製作；財團法人民間司法改革基金會備份。
